【裁判字號】    89,訴,1873
【裁判日期】    890922
【裁判案由】    違反著作權法
【裁判全文】
臺灣臺中地方法院刑事判決                        八十九年度訴字第一八七三號
    公  訴  人  臺灣臺中地方法院檢察署檢察官
    被      告  丁  ○
右列被告因違反著作權法案件，經檢察官提起公訴（八十九年度偵字第一０七三三號
），本院判決如左：
    主  文
丁○意圖銷售而擅自以重製之方法侵害他人之著作財產權為常業，處有期徒刑壹年肆
月。緩刑參年。
扣案之燒錄用電腦壹組（含螢幕、滑鼠、燒錄器、電源線、數據機）、光碟燒錄實戰
問答壹本、代收貨款單據壹批及如附表一至四所示之盜版光碟片均沒收。
    事  實
一、丁○係私立中山醫學院學生，明知如附表一、二所示之歌曲，係滾石國際音樂股
    份有限公司等（詳如附表一、二所示之著作權人公司）之錄音著作，而如附表三
    所示中文片名所示之「星際大戰首部曲：威脅潛伏」等影片，係美商．廿世紀福
    斯影片股份有限公司等（詳如附表三所示權利人公司）之視聽著作，而如附表四
    所示被侵害軟體名稱「極速快感４」等，係美商藝電公司等（詳如附表四所示著
    作權人公司）之電腦程式著作，非經著作權人授權，不得擅自重製，竟基於常業
    之犯意，意圖銷售，自民國八十九年二月初起，未經上開著作財產權人之同意或
    授權，在台中市○區○○○路七二四號四樓之二，以光碟燒錄機，將欲拷貝之光
    碟片及空白光碟片分別放入光碟機及燒錄機內，再以電腦執行對烤燒錄，而擅自
    重製上開著作於可錄寫一次之光碟片（俗稱ＣＤＲ）上，並製作各式盜版光碟之
    目錄，利用網路、跳蚤市場雜誌刊登廣告，並留其電子郵件信箱：menu1234＠
    kimo.com.tw供客戶聯絡，以每片新台幣（下同）五十元之價格，連續販賣交付
    予不特定之人賺取差價牟利，並以該收入所得恃以為生，而以此方法侵害他人之
    著作財產權。嗣於八十九年六月二十六日十九時二十五分許，丁○在上址被警查
    獲，並扣得燒錄用電腦一組（含螢幕、滑鼠、燒錄器、電源線、數據機）、光碟
    燒錄實戰問答一本、代收貨款單據一批及如附表一至四所示之盜版光碟片。
二、案經滾石國際音樂股份有限公司、華納國際音樂股份有限公司、上華國際企業股
    份有限公司、福茂唱片音樂股份有限公司、科藝百代股份有限公司、新力哥倫比
    亞音樂股份有限公司、博德曼股份有限公司、環球國際唱片股份有限公司、魔岩
    唱片股份有限公司、豐華唱片股份有限公司、艾迴股份有限公司、、美商時代華
    納娛樂公司、美商迪士尼企業股份有限公司、美商派拉蒙影片股份有限公司、美
    商廿世紀福斯影片股份有限公司、美商米高梅影片股份有限公司、美商聯美影片
    股份有限公司、美商美國環球影片股份有限公司、美商哥倫比亞影片股份有限公
    司、乙○○○股份有限公司、甲○○○股份有限公司、壬○○○資訊股份有限公
    司、智冠科技股份有限公司檢舉及訴由內政部警政署保安警察第二總隊第三大隊
    第二中隊報請台灣台中地方法院檢察署檢察官偵查起訴。
    理  由
一、訊據被告丁○對右揭事實均坦承不諱，核與告訴人代理人邱世民、戊○○、己○
    ○、丙○○、辛○○、庚○○分別於警訊及本院審理中指訴之情節相符，復有告
    訴人所提出之被侵害錄音著作、視聽著作、電腦程式著作軟體及權利相關證件清
    冊在卷足參，並有燒錄用電腦一組（含螢幕、滑鼠、燒錄器、電源線、數據機）
    、光碟燒錄實戰問答一本、代收貨款單據一批及如附表一至四所示之盜版光碟片
    扣案可資佐證。又被告重製之盜版光碟片及查扣之數量龐大，其行為具有反覆實
    施性，顯恃此收入以維持生計至明。本件事證明確，被告犯行堪以認定。
二、核被告所為，係犯著作權法第九十一條第二項之罪及違反同法第八十七條第二款
    之情形，而應依同法第九十三條第三款處罰之罪，並均依同法第九十四條之規定
    論以常業之罪。其所犯上開二罪之間，有方法結果之牽連關係，依刑法第五十五
    條之規定從較重之著作權法第九十一條第二項、第九十四條之意圖銷售而重製為
    常業罪處斷。又被告所為重製、意圖營利而交付之盜版光碟片行為，同時侵害多
    數著作財產權人之法益，為想像競合犯，依刑法第五十五條之規定，應從情節較
    重者處斷。本院審酌被告之品行，犯罪之動機、手段，其大量重製、販賣非法重
    製之著作物對著作權人利益影響甚鉅，惟其現仍為學生，有學生證影本可按，及
    犯後坦承犯行、態度良好等一切情狀，量處如主文所示之刑，以資懲儆。查被告
    未曾受有期徒刑以上刑之宣告，此有臺灣臺中地方法院檢察署刑案資料查註紀錄
    表附卷可按，被告經此教訓當知警惕而無再犯之虞，本院綜核各情，認前開對其
    刑之宣告，以暫不執行為適當，爰併予宣告緩刑三年，以啟自新。扣案之燒錄用
    電腦一組（含螢幕、滑鼠、燒錄器、電源線、數據機）、光碟燒錄實戰問答一本
    、代收貨款單據一批及如附表一至四所示之盜版光碟片均為被告所有，且供犯本
    罪所用之物，業據其供明在卷，爰依刑法第三十八條第一項第二款之規定併予宣
    告沒收。
據上論斷，應依刑事訴訟法第二百九十九條第一項前段，著作權法第九十四條、第九
十一條第二項、第九十三條第三款、第八十七條第二款，刑法第十一條前段、第五十
五條、第七十四條第一款、第三十八條第一項第二款，判決如主文。
本案經檢察官郭瑞祥到庭執行職務
中      華      民      國      八十九      年      九    月    二十二  日
                                    臺灣臺中地方法院刑事第四庭
                                        法  官  卓  進  仕
右正本證明與原本無異。
如不服本判決，應於判決送達後十日內向本院提出上訴狀，上訴於臺灣高等法院臺中
分院（須附繕本）。
                                        書記官
中      華      民      國      八十九      年      九    月    二十六  日
附錄本判決論罪科刑之法條：
著作權法第九十四條：
以犯第九十一條、第九十二條或第九十三條之罪為常業者，處一年以上七年以下有期
徒刑，得併科新台幣四十五萬元以下罰金。
著作權法第九十一條第二項：
意圖銷售或出租而擅自以重製之方法侵害他人之著作財產權者，處六月以上五年以下
有期徒刑，得併科新台幣三十萬元以下罰金。
著作權法第九十三條第三款：
有左列情形之一者，處二年以下有期徒刑，得併科新臺幣十萬元以下罰金：
三、以第八十七條各款方法之一侵害他人之著作權者。
著作權法第八十七條第二款：
有下列情形之一者，除本法另有規定外，視為侵害著作權或製版權：
二、明知為侵害著作權或製版權之物而散布或意圖散布而陳列或持有或意圖營利而交
    付者。


司法院資訊處製作；財團法人民間司法改革基金會備份。
